臺灣臺東地方法院民事裁定
111年度東簡聲字第12號
聲  請  人  壽秀琴  
相  對  人  卓美華  
上列當事人間聲請停止執行事件，本院裁定如下：
    主  文
聲請人以新臺幣壹仟伍佰伍拾貳元為相對人供擔保後，本院一一
一年度司執字第一四八四一號拆屋還地強制執行事件，就坐落臺
東市○○段○○○地號土地上如附圖編號A所示面積二點四九平方公尺
之主建物等地上物之強制執行程序，於本院一一一年度東簡字第
二四三號債務人異議之訴事件判決確定、和解、移付調解成立或
撤回起訴前，應暫予停止。
    理  由
一、按有回復原狀之聲請，或提起再審或異議之訴，或對於和解
    為繼續審判之請求，或提起宣告調解無效之訴、撤銷調解之
    訴，或對於許可強制執行之裁定提起抗告時，法院因必要情
    形或依聲請定相當並確實之擔保，得為停止強制執行之裁定
    ，強制執行法第18條第2項定有明文。次按法院依強制執行
    法第18條第2項定擔保金額而准許停止強制執行之裁定者，
    該項擔保係備供債權人因停止執行所受損害之賠償，其數額
    應依標的物停止執行後，債權人未能即時受償或利用該標的
    物所受之損害額，或其因另供擔保強制執行所受之損害額定
    之，非以標的物之價值或其債權額為依據（最高法院91年度
    台抗字第429號裁定要旨參照）。
二、經查，相對人以聲請人為債務人，向本院聲請強制執行，經
    本院以111年度司執字第14841號強制執行事件（下稱系爭執
    行事件）受理在案，而系爭執行事件目前尚未終結，聲請人
    已具狀提起債務人異議之訴，經本院以111年度東簡字第243
    號事件受理在案（下稱本案異議之訴）等情，業經本院調閱
    上開事件之卷宗核對無訛，堪以認定。聲請人所提之本案異
    議之訴，從形式上觀之，並無程序不合法、當事人不適格或
    顯無理由之情形，則系爭執行事件假如繼續執行，聲請人所
    提之本案異議之訴，日後即使獲得勝訴判決，亦恐受有無法
    回復之損害，難謂無停止執行之必要。基此，聲請人聲請於
    本案異議之訴裁判確定終結前，暫時停止系爭執行事件之強
    制執行程序，核與上揭強制執行法第18條第2項規定之要件
    相符，應予准許。
三、聲請人提起本案異議之訴，請求排除強制執行所得之利益，
    應以聲請人排除拆除系爭地上物及繼續占有該部分土地之利
    益核算訴訟標的價額即新臺幣（下同）6萬9,471元【計算式
    ：土地公告現值2萬7,900元/平方公尺×2.49平方公尺＝6萬9,
    471元】，未逾民事訴訟法第466條所定數額，屬不得上訴第
    三審之事件，歷審辦案期間共約2年10個月（依各級法院辦
    案期限實施要點規定，民事簡易程序第一審審判案件期限10
    個月，第二審審判案件期限2年）。又系爭土地於執行時之
    申報地價為每平方公尺4,400元，上開拆屋還地事件以系爭
    地上物占有系爭土地面積2.49平方公尺計算，相對人因停止
    執行無法使用、收益土地，以年息5％計算其租金損害為1,55
    2元【計算式：4,400元×2.49平方公尺×5％×（2+10/12）＝1,5
    52元，小數點以下四捨五入】，爰酌定相當擔保金額1,552
    元，予以准許之，以維兩造當事人之權益。
四、依強制執行法第18條第2項，裁定如主文。
中　　華　　民　　國　　111 　年　　11　　月　　23　　日
　　　　　　　　　臺東簡易庭　法  官　吳俐臻
上為正本係照原本作成。
如不服本裁定，應於送達後10日內向本院提出抗告狀，並繳納
抗告費1,000元。
中　　華　　民　　國　　111 　年　　11　　月　　23　　日
                              書記官  王品涵